【裁判字號】    90,易,2505
【裁判日期】    901030
【裁判案由】    竊盜
【裁判全文】
臺灣臺中地方法院刑事判決                          九十年度易字第二五五號
    公  訴  人  台灣台中地方法院檢察署檢察官
    被      告  癸○○
右列被告因竊盜案件，經檢察官提起公訴（九十年度偵字第一一八九七號），及同署
檢察官（九十年度偵字第七一七二、八五九七、九五四六、一一五九四、一一三九二
號）暨台灣苗栗地方法院檢察署檢察官（九十度偵字第四一六一號）移送併辦，本院
判決如左：
    主  文
癸○○連續攜帶兇器、毀越安全設備，竊盜，累犯，處有期徒刑壹年陸月。
扣案之鑰匙及鐵剪乙支均沒收。
    事  實
一、癸○○（原名廖銀珠，民國八十九年三月二十八日改名癸○○）於八十六年十一
    月二十五日曾因竊盜罪，經本院判處有期徒刑九月，八十七年十二月七日執行完
    畢，仍不知悔改，復意圖為自己不法之所有，並基於概括之犯意，連續於：
(一)九十年一月十七日七時許，在台中縣東勢鎮○○路二九０號前，見己○○所有車
    牌號碼M7－六一五０號自小客車之鑰匙留於車內，即以該鑰匙發動該車，而竊取
    該車使用。
(二)九十年二月十四日二十二時三十分許，在高雄市○鎮區○道路五十巷二號旁，以
    其撿拾之鑰匙一支，竊取乙○○○所有車牌號碼XK－六九七七號自小客車，留供
    己用。
(三)九十年二月二十三日十時許，在台中縣豐原市○○路○段停車場內，見丁○○所
    有車牌號碼OT－二八二六號自小客車停於該處，鑰匙置於手煞車旁，乃先以鐵線
    撬開車門鎖，再以車鑰匙發動該車，而竊取該車使用。
(四) 九十年五月二十七日十七時許，在台中縣大甲鎮一七四二巷二十五號前竊取子
     ○○所有之車牌號碼ox－九八一０號自小貨車一輛，得手後留供己用。
(五)九十年六月二日凌晨零時四十分許，駕駛上述子○○之自小貨車，至台中縣大甲
    鎮大甲溪旁大茅埔段一０四三地號，竊取壬○○所有之梨子八十斤、鶯歌桃一百
    五十斤、甜桃一百斤、李子一百斤。
(六)九十年六月二日十六時三十分許，在台中縣東勢鎮○○路三九四之一號前，見庚○○所有車牌號碼OW－０二一九號自小貨車之鑰匙留於車內，即以該鑰匙發動該
    車，而竊取該車使用。
(七)九十年六月二十三日十八時三十分許，在苗栗縣卓蘭鎮○○○○路蘭勢大橋北端
    約一百五十公尺前，見戊○○所有已註銷車牌，引擎號碼4G82M06886號自小貨車
    之鑰匙留於車內，即以該鑰匙發動該車，而竊取該車使用。
(八)九十年八月十三日八時許，在基隆市○○區○○路八十五號前，見辛○○所有車
    牌號碼GQO－二五０號機車之鑰匙未拔下，即以該鑰匙發動該機車，而竊取該機
    車使用。
(九)九十年八月三十一日十二時許，騎乘辛○○之機車至苗栗縣苑裡鎮泰田里九鄰一
    三五之一號丙○○之住處，先撿拾置於該處客觀上足以對人之身體、生命造成威
    脅之兇器鋤頭一支，撬毀鐵窗之安全設備後，再攀爬窗戶進入屋內，竊取丙○○
    所有孔府家酒一瓶、鹿冠特威士忌酒一瓶、紀念幣二盒（八十六、八十七年各一
    盒）、新台幣（下同）三百五十七元、金戒指一只（約一錢四分重）。
(十)九十年八月三十一日十六時許，騎乘辛○○之機車至苗栗縣苑裡鎮南勢里南勢一
    五八之五號甲○○之住處，先持其所有客觀上足以對人之身體、生命造成威脅之
    兇器鐵剪一支，剪開鐵窗之安全設備後，再攀爬窗戶進入屋內，竊取甲○○之豬
    型存錢筒，復持甲○○廚房內之菜刀（亦屬兇器之一種）剖開存錢筒，竊走三千
    三百八十六元。
二、嗣先於九十年一月二十九日十四時三十分許，經警在台中縣和平鄉○○○路十四
    ．八公里處查獲，而查知上述（一）之犯行；另於九十年二月十五日一時五十分
    許在台東縣大武分局森永派出所前，經警查獲，而查知上述（二）之犯行，並扣
    得其竊車所用之鑰匙一支；又於九十年五月五日十時四十五分許在基隆市○○路
    文化中心旁經警查獲，而查知上述（三）之犯行；復於九十年六月二日凌晨一時
    三十分許，癸○○於竊取壬○○之水果時，壬○○發現後即報警前往圍捕，詹天
    生乃棄車（即子○○之車）逃逸，後經警在該車上尋得詹天生之身份證及行動電
    話，而查知上述（四）、（五）之犯行；再於九十年六月三日十七時一分許在國
    道高速公路南下二四二公里處經警查獲，而查知上述（六）之犯行；又於九十年
    六月二十七日十八時三十分許在台中縣東勢鎮果菜市場內經警查獲，而查知上述
    （七）之犯行；後於九十年八月三十一日十六時許在苗栗縣苑裡鎮一五八之五號
    經警查獲，而查知上述（八）至（十）之犯行，並扣得其所有之鐵剪一支。
三、案經台中縣警察局大甲分局報請臺灣臺中地方法院檢察署檢察官偵查起訴及苗栗
    縣警察局通霄分局報請台灣苗栗地方法院檢察署檢察官；苗栗縣警察局大湖分局
    、台中縣警察局和平分局報請台灣台中地方法院檢查署檢察官暨台東縣警察局大
    武分局報請台灣台東地方法院檢察署檢察官、基隆市警察局報請台灣基隆地方法
    院檢察署檢察官、內政部警政署國道公路警察局第四警察隊報請臺灣雲林地方地
    方法院檢察署檢察官簽請台灣高等法院檢察署檢察長移由台灣台中地方法院檢察
    署檢察官移送併辦。
    理  由
一、訊據被告癸○○對於右揭事實坦承不諱，核與被害人己○○、乙○○○、丁○○
    、子○○、壬○○、庚○○、戊○○、辛○○、丙○○、甲○○於警詢中所述情
    節相符，並有車輛車牌失竊作業－查獲車輛認可資料、照片及贓物領據附卷可證
    ，復有作案工具鑰匙及鐵剪各乙支等物扣案可稽。事證明確，被告竊盜犯行洵堪
    認定。
二、按刑法第三百二十一條第一項第三款之攜帶兇器竊盜罪，係以行為人攜帶兇器竊
    盜為其加重條件，此所謂兇器，其種類並無限制，凡客觀上足對人之生命、身體
    、安全構成威脅，具有危險性之兇器均屬之，且祇須行竊時攜帶此種具有危險性
    之兇器為已足，並不以攜帶之初有行兇之意圖為必要；最高法院七十九年度台上
    字第五二五三號著有判例可稽。本件被告所持以行竊之作案工具鐵剪、菜刀、鋤
    頭，客觀上足以殺傷人生命、身體，顯為具有危險性之兇器。故核被告所為，於
    事實欄一所述（九）、（十）之部分係犯刑法第三百二十一條第一項第三款之攜
    帶兇器、毀越安全設備而竊盜之罪，其餘部分所為係犯刑法第三百二十條第一項
    之普通竊盜罪。被告前後多次竊盜犯行，時間緊接，犯罪構成要件相同，顯係基
    於概括之犯意反覆為之，為連續犯，應依刑法第五十六條之規定，從一重依竊取
    丙○○部分之加重竊盜罪論處，並加重其刑。又被告於八十六年十一月二十五日
    曾因竊盜罪，經本院判處有期徒刑九月，八十七年十二月七日執行完畢，此有台
    灣台中地方法院檢察署刑案資料查註紀錄表一紙附卷可按，其於有期徒刑執行完
    畢後，五年內再犯本件有期徒刑以上之罪，為累犯，應依刑法第四十七條累犯之
    規定遞加重其刑。爰審酌被告素行、犯罪之動機、手段、所生危害及坦承犯行之
    犯後態度等一切情狀，量處如主文所示之刑。扣案之鑰匙乙支及鐵剪乙支均係被
    告所有供犯罪所用之物，業據其於本院審理時供明在卷，應併予宣告沒收。另被
    告於九十年八月三十一日十六時許在苗栗縣苑裡鎮一五八之五號經警查獲，除扣
    得其所有之鐵剪一支外，雖另又查扣鑰匙一支，惟被告係見辛○○所有車牌號碼
    GQO－二五０號機車之鑰匙未拔下，以該鑰匙發動機車，而竊取該車，是扣案之
    鑰匙應非被告所有之物，自無庸宣告沒收。
三、移送併辦之部分（即事實欄中竊取被害人己○○、乙○○○、丁○○、庚○○、
    戊○○、辛○○、丙○○、甲○○之部分）與公訴人起訴之部分，有連續犯之關
    係，屬裁判上一罪，為起訴效力所及，本院自得併予審理，附此敘明。
據上論斷，應依刑事訴訟法第二百九十九條第一項前段，刑法第五十六條、第三百二
十一條第一項第三款、第三十八條第一項第二款，判決如主文。
中      華      民      國      九十      年      十    月    三十      日
                                        法  官  蔡  名  曜
右正本證明與原本無異。
如不服本判決，應於送達後十日內向本院提出上訴狀 （須附繕本） ，上訴於台灣高等
法院台中分院。
                                        書記官
中      華      民      國      九十      年      十    月    三十    日
附錄論罪科刑法條
刑法第二百九十九條
移送前條被略誘人出中華民國領域外者，處五年以上有期徒刑。
前項之未遂犯罰之。
刑法第三百二十一條
犯竊盜罪而有左列情形之一者，處六月以上五年以下有期徒刑：
一、於夜間侵入住宅或有人居住之建築物、船艦，或隱匿其內而犯之者。
二、毀越門扇、牆垣或其他安全設備而犯之者。
三、攜帶兇器而犯之者。
四、結夥三人以上而犯之者。
五、乘火災、水災或其他災害之際而犯之者。
六、在車站或埠頭而犯之者。
前項之未遂犯罰之。


司法院資訊處製作；財團法人民間司法改革基金會備份。
